臺灣嘉義地方法院民事裁定             100年度監宣字第95號
聲  請  人  王德貴
代  理  人
兼  關係人  王德河
上列聲請人聲請監護宣告事件，本院裁定如下：
    主    文
宣告王祝（女，民國○○年○月○○日生，身分證統一編號：Ｚ000000
000號）為受監護宣告之人。
選定王德貴（男，民國○○年○月○日生，身分證統一編號：Ｚ00000
0000號）為受監護宣告之人王祝之監護人。
指定王德河（男，民國○○年○○月○日生，身分證統一編號：Ｚ0000
00000號）為會同開具財產清冊之人。
聲請費用新臺幣壹仟元由受監護宣告之人王祝負擔。
    理    由
一、聲請意旨略以：聲請人為王祝之參子，王祝自民國94年5月
    31日因罹患失智症，雖延醫診治，但不見起色，近日甚且已
    精神障礙（或其他心智缺陷）至不能為意思表示或受意思表
    示（或不能辨識其意思表示之效果），有中華民國身心障礙
    手冊影本為證，為此依民法第14條第1項、民事訴訟法第597
    條規定，聲請對其為監護之宣告，並依民法第1111條規定指
    定聲請人為受監護宣告之人之監護人，暨指定王德河為會同
    開具財產清冊之人等語。
二、經查，聲請人主張之前揭事實，已據提出戶籍謄本、中華民
    國身心障礙手冊影本1份為憑；又本院審驗王祝之精神及心
    智狀況，在鑑定人前點呼王祝之姓名、年籍等事項，其對點
    呼姓名無反應（使用鼻胃管餵食），並斟酌戴德森醫療財團
    法人嘉義基督教醫院精神科主治醫師趙星豪所為之鑑定結果
    ，認王祝罹患帕金森氏症及失智症多年，已造成意識障礙，
    言語理解及表達能力喪失，在鑑定時對呼喚無反應，昏迷指
    數6分，全無言語表達，故王祝因其心智障礙，已無為意思
    表示及受意思表示之能力等語，此有本院100年9月20日之勘
    驗筆錄附卷可稽。故聲請人聲請對王祝為監護之宣告，為有
    理由，應予准許。
三、次查，聲請人為受監護宣告人王祝之參子，並具狀同意擔任
    受監護宣告人蔡陳血之監護人，本院參酌受監護宣告人王祝
    之配偶業已過世，而其他子女均具狀同意由聲請人擔任受監
    護宣告人王祝之監護人，亦有戶籍謄本7份、同意書1份在卷
    可稽。茲本院參酌前揭各節，認由聲請人任監護人，符合受
    監護宣告之人王祝之最佳利益，爰選定聲請人為監護人；又
    王德河係受監護宣告人王祝之次子，並經其他子女具狀同意
    指定為會同開具財產清冊之人。
四、爰裁定如主文。
中    華    民    國  100    年    9    月    21    日
                   家事庭     法  官  洪嘉蘭
正本係照原本作成。
如不服本裁定關於選定監護人及指定會同開具財產清冊之人等部
分，應於送達後十日內向本院提出抗告狀，並繳納抗告費新臺幣
1千元；其餘關於宣告監護之部分，不得抗告。
中    華    民    國  100    年    9    月    21    日
                              書記官  許家瑜